臺灣高等法院臺中分院刑事判決
111年度上訴字第299號
上  訴  人  
即  被  告  吳致賢



選任辯護人  陳彥仰律師（法扶律師）
上列上訴人因違反毒品危害防制條例案件，不服臺灣臺中地方法
院110年度訴字第1250號中華民國110年10月20日第一審判決（起
訴案號：臺灣臺中地方檢察署110年度少連偵字第38號、第56號
、第57號），提起上訴，本院判決如下：
    主  文
上訴駁回。
    犯罪事實
一、甲○○明知4-甲基甲基卡西酮、硝甲西泮為毒品危害防制條例
    第2條第2項第3款所定之第三級毒品；硝西泮為同條項第4款
    所定之第四級毒品，均不得販賣，竟基於販賣第三、四級毒
    品而混合二種以上之毒品以營利之犯意，於民國110年1月12
    日晚上8時許，在社群網站TikTok（下稱抖音）上，以暱稱
    「吴贤」（帳號：00000000）在暱稱「台南快打部隊 營 同
    學們上課了」之人貼文下方，留言「台中。找我。微信sain
    0702」等文字，散布暗示販賣含有上開毒品成分之毒咖啡包
    之廣告訊息，適桃園市政府警察局大園分局員警於同月14日
    執行網路巡邏時，發現上開訊息，乃佯裝買家與甲○○聯繫，
    並以微信商議購買金額及數量，約定由員警以新臺幣（下同
    ）6,000元之價格，向甲○○購買毒咖啡包12包（按：每包售
    價600元，購買5包即贈送1包），甲○○遂於110年1月18日晚
    上9時許，先以3,000元之價格向林聖傑購買如附表一編號1
    所示之毒咖啡包12包（林聖傑所涉販賣毒品罪嫌，業經原審
    判處有期徒刑2年，經林聖傑提起上訴後，於本院審理時撤
    回上訴而確定），再與佯裝買家之員警相約在位於臺中市○
    區○○路0段00號全家便利商店正點門市外進行交易。嗣於110
    年1月18日晚上9時至晚上9時30分間某時，甲○○搭乘由林聖
    傑駕駛之車牌號碼000-0000號自小客車，車上另搭載不知情
    之甲○○（涉犯毒品危害防制條例部分，經檢察官另為不起訴
    處分）及少年柯○○（92年10月生，真實姓名年籍均詳卷，經
    警移送原審法院少年法庭後，裁定移送臺灣彰化地方法院少
    年法庭調查，經該院少年法庭裁定不付審理）前往上開門市
    ，甲○○下車交付如附表一編號1所示毒咖啡包12包予佯裝買
    家之員警時，警方當場表明身分並以現行犯逮捕，甲○○本次
    販賣第三、四級毒品而混合二種以上之毒品犯行，因員警自
    始欠購買毒品之真意而不遂，警方並當場在甲○○身上扣得如
    附表一所示之物，在林聖傑身上及車上扣得如附表二所示之
    物，因而查獲上情。
二、案經桃園市政府警察局大園分局報告臺灣臺中地方檢察署檢
    察官偵查起訴。 
    理  由
壹、證據能力之說明：
一、按刑事訴訟法第159條之5第1項規定：「被告以外之人於審
    判外之陳述，雖不符前4條之規定，而經當事人於審判程序
    同意作為證據，法院審酌該言詞陳述或書面陳述作成時之情
    況，認為適當者，亦得為證據。」同條第2項規定：「當事
    人、代理人或辯護人於法院調查證據時，知有第159條第1項
    不得為證據之情形，而未於言詞辯論終結前聲明異議者，視
    為有前項之同意。」依其立法意旨，在於確認當事人對於傳
    聞證據有處分權，得放棄反對詰問權，同意或擬制同意傳聞
    證據可作為證據，屬於證據傳聞性之解除行為，如法院認為
    適當，不論該傳聞證據是否具備刑事訴訟法第159條之1至第
    159條之4所定情形，均容許作為證據，不以未具備該4條所
    定情形為前提（最高法院104年台上1879號判決意旨參照）
    。查本判決所引用下列各項以被告以外之人於審判外之陳述
    為證據方法之證據能力，業經本院於審判期日時予以提示並
    告以要旨，而檢察官、上訴人即被告甲○○（下稱被告）及辯
    護人於本院言詞辯論終結前均未聲明異議（見本院卷第76頁
    至第77頁、第155頁至第174頁）。本院審酌該等資料之製作
    、取得，尚無違法不當之情形，且均為證明犯罪事實存否所
    必要，認為以之作為證據應屬適當，揆諸上開規定，自均具
    證據能力。
二、又本判決所引用下列各項非供述證據，並無證據顯示係實施
    刑事訴訟程序之公務員違背法定程序所取得之證據，亦無顯
    有不可信之情況或不得作為證據之情形，故均具證據能力。
貳、認定犯罪事實所憑之證據及理由：
一、訊據被告於警詢、偵查、原審、本院準備程序及審理時，就
    上開犯罪事實均坦承不諱（見少連偵38卷第41頁至第53頁、
    第329頁至第331頁、原審卷第117頁至第118頁、第258頁、
    本院卷第70頁、第172頁），核與證人林聖傑、甲○○、柯○○
    分別於警詢、偵查、原審時陳（證）述之情節大致相符（見
    少連偵38卷第101頁至第115頁、第163頁至第175頁、第219
    頁至第230頁、第323頁至第325頁、第335頁至第37頁、第37
    1頁至第374頁、第433頁至第441頁、原審卷第87頁至第88頁
    、第231頁至第244頁、第252頁、第351頁），並有桃園市政
    府警察局大園分局搜索扣押筆錄、扣押物品目錄表、扣押物
    品收據、員警職務報告、員警蒐證之通訊軟體網頁、對話紀
    錄手機翻拍照片、現場搜索照片、被告之通訊軟體LINE、微
    信對話紀錄手機翻拍照片、扣案毒咖啡包照片、內政部警政
    署刑事警察局110年3月4日刑鑑字第0000000000號鑑定書、1
    10年3月10日刑鑑字第0000000000號鑑定書（見少連偵38卷
    第65頁至第71頁、第127頁至第133頁、第273頁至第275頁、
    第277頁至第319頁、第379頁至第382頁）在卷可憑，足認被
    告之自白與事實相符，堪以採信。
二、按販賣毒品之所謂販賣行為，係行為人基於營利之目的，而
    販入或賣出毒品而言。販賣毒品者，其主觀上須有營利之意
    圖，且客觀上有販賣之行為，即足構成，至於實際上是否已
    經獲利，則非所問。即於有償讓與他人之初，係基於營利之
    意思，並著手實施，而因故無法高於購入之原價出售，最後
    不得不以原價或低於原價讓與他人時，仍屬販賣行為。必也
    始終無營利之意思，縱以原價或低於原價有償讓與他人，方
    難謂為販賣行為，而僅得以轉讓罪論處（最高法院93年度台
    上字第1651號刑事判決意旨參照）。衡以近年來毒品之濫用
    ，危害國民健康與社會安定日益嚴重，治安機關對於販賣或
    施用毒品之犯罪行為，無不嚴加查緝，各傳播媒體對於政府
    大力掃毒之決心亦再三報導，已使毒品不易取得且物稀價昂
    ，苟行為人於有償交付毒品之交易過程中無利可圖，縱屬至
    愚，亦無甘冒被取締移送法辦判處重刑之危險而平白從事上
    開毒品交易之理。是其販入之價格必較其出售之價格為低，
    而有從中賺取買賣價差或量差牟利之意圖及事實，應屬合理
    認定。又販賣毒品係違法行為，非可公然為之，而毒品亦無
    公定價格，係可任意分裝增減分量及純度，且每次買賣之價
    格、數量，亦隨時依雙方之關係深淺、資力、需求量、對行
    情之認知、來源是否充裕、查緝是否嚴緊、購買者被查獲時
    供述購買對象之可能風險之評估等因素，而異其標準，機動
    調整，非可一概論之。從而販賣之利得，除非經行為人詳細
    供出所販賣之毒品之進價及售價，且數量俱臻明確外，實難
    察得其交易實情，然販賣者從價差或量差中牟利，方式雖異
    ，惟其販賣行為在意圖營利則屬同一。從而，舉凡「有償交
    易」，除足以反證其確係另基於某種非圖利本意之關係外，
    通常尚難因無法查悉其精確之販入價格，作為是否高價賣出
    之比較，諉以無營利之意思而阻卻販賣犯行之追訴。經查，
    被告前揭犯罪事實欄所示交付毒品犯行，係屬約定取得
    價款之有償行為，倘非有利可圖，自無平白甘冒觸犯重罪之
    風險交付毒品之理。況被告於原審審理時自承其係以3,000
    元向林聖傑購得如附表一編號1所示之毒咖啡包12包後，欲
    以6,000元轉售予佯裝為買家之員警等語（見原審卷第118頁
    ），足認被告就犯罪事實欄所示犯行，主觀上確具有營利之
    意圖甚明。
三、次按刑事偵查技術上所謂之「釣魚偵查」，係指對於原已犯
    罪或具有犯罪故意之人，以設計引誘之方式，使其暴露犯罪
    事證，而加以逮捕或偵辦而言，此純屬偵查犯罪技巧之範疇
    ，並未違反憲法對於基本人權之保障，且於公共利益之維護
    有其必要性存在，故依「釣魚」方式所蒐集之證據資料，原
    則上非無證據能力。而所謂「陷害教唆」，則指行為人原不
    具犯罪之故意，純因司法警察之設計教唆，始萌生犯意，進
    而實行犯罪構成要件之行為者而言，因係以引誘或教唆犯罪
    之不正當手段，使原無犯罪故意之人因而萌生犯意，實行犯
    罪行為，再進而蒐集其犯罪之證據，予以逮捕偵辦，此種誘
    人犯罪之手段顯已違反憲法對於基本人權之保障，且已逾越
    偵查犯罪之必要程度，對於公共利益之維護並無意義，其因
    此所取得之證據資料，應不具有證據能力。又於俗稱「釣魚
    」或「誘捕偵查」之情形，因毒品買者為協助警察辦案佯稱
    購買，而將販賣者誘出以求人贓俱獲，因其無實際買受之真
    意，且在警察監視之下伺機逮捕，事實上亦不能真正完成買
    賣，則該次行為，僅能論以販賣未遂（最高法院100年度台
    上字第4498號判決意旨參照）。經查，被告已著手販賣混合
    第三級毒品4-甲基甲基卡西酮、硝甲西泮、第四級毒品硝西
    泮之毒咖啡包，即以通訊軟體抖音傳送暗示販賣混合第三級
    毒品、第四級毒品成分毒咖啡包之廣告訊息；又經無購買真
    意之員警佯裝欲購買毒品，聯繫約定交易毒品事宜後，被告
    即攜帶前述毒咖啡包抵達上址與員警交易毒品，旋即為員警
    逮捕，並扣得如附表一所示之物，足徵被告原即有意圖營利
    而販賣毒品之犯意，並前往約定地點交易毒品，惟員警並無
    購買毒品之真意，且被告當場即為警逮捕，而事實上無法真
    正完成此次混合第三級毒品、第四級毒咖啡包之買賣，則衡
    諸上開最高法院判決意旨，本案並不構成陷害教唆至明，且
    被告本案販賣毒品犯行，應係成立販賣未遂罪名。
四、綜上所述，本案事證明確，被告上開犯行洵堪認定，應予依
    法論罪科刑。
參、論罪及刑之加重減輕事由：
一、109年7月15日修正施行之毒品危害防制條例增定第9條第3 
    項，謂：「犯前5條之罪（按即毒品危害防制條例第4條至第
    8條）而混合2種以上之毒品者，適用其中最高級別毒品之法
    定刑，並加重其刑至二分之一。」該條項所稱之「混合」，
    係指將2種以上之毒品摻雜調合，無從區分而言（如置於同
    一包裝）。考其立法目的，係因目前毒品查緝實務，施用混
    合毒品之型態日益繁多，且因混合毒品之成分複雜，施用後
    所造成之危險性及致死率均高於施用單一種類者，為加強遏
    止混合毒品之擴散，爰增定犯毒品危害防制條例第4條至第8
    條之罪，而有混合2種以上毒品之情形者，加重其刑至二分
    之一。此規定係就犯罪類型變更之個別犯罪行為予以加重，
    當屬刑法分則加重之性質而成為另一獨立之罪。查被告所販
    賣之毒品經送鑑定結果，其中附表一編號1所示毒咖啡包，
    含有2種以上第三級毒品、第四級毒品成分，業如前述，均
    係同一包裝內摻雜調合有2種以上之毒品，自屬該項所稱之
    混合2種以上之毒品。　　
二、查4-甲基甲基卡西酮、硝甲西泮為毒品危害防制條例第2條
    第2項第3款所定之第三級毒品；硝西泮為毒品危害防制條例
    第2條第2項第4款所定之第四級毒品，依法不得販賣。核被
    告所為，係犯毒品危害防制條例第9條第3項、第4條第6項、
    第3項、第4項販賣第三級、第四級毒品而混合二種以上之毒
    品未遂罪。被告所販賣如附表一編號1所示毒咖啡包，所含
    第三級毒品之純質淨重未達於毒品危害防制條例第11條第5
    項所處罰之純質淨重5公克以上，自不生持有之低度行為，
    應為販賣未遂之高度行為所吸收而不另論罪之問題。
三、刑之加重減輕：
(一)被告就所犯販賣第三級、第四級毒品而混合二種以上之毒品
    犯行，應依毒品危害防制條例第9條第3項之規定，除適用其
    中最高級別即販賣第三級毒品之法定刑外，並加重其刑。　
(二)被告已著手於販賣第三級、第四級毒品而混合二種以上毒品
    行為之實行，惟因買家係警員「釣魚」所喬裝，致被告實際
    上不能完成毒品交易而未遂，爰依刑法第25條第2項之規定
    ，按既遂犯之刑度減輕其刑；且被告此部分犯行，前分別有
    加重、減輕之事由，依法應先加後減之。　　
(三)按犯毒品危害防制條例第4條至第8條之罪於偵查及歷次審判
    中均自白者，減輕其刑，毒品危害防制條例第17條第2項定
    有明文；其立法意旨在於獎勵犯罪人之悛悔，同時使偵查或
    審判機關易於發現真實，以利查緝，俾收防制毒品危害之效
    。就販賣第三級、第四級毒品而混合二種以上之毒品罪，其
    本質上亦為販賣毒品罪，自有毒品危害防制條例第17條第2
    項之適用。被告於警詢、偵查、原審及本院審理中就本案犯
    行均自白不諱，已如前述，自應適用毒品危害防制條例第17
    條第2項規定減輕其刑，並先加重後遞減之。　　
(四)按毒品危害防制條例第17條第1項規定：「犯第4條至第8 條
    、第10條或第11條之罪，供出毒品來源，因而查獲其他正犯
    或共犯者，減輕或免除其刑。」係指犯罪行為人供出毒品來
    源之對向性正犯，或與其具有共同正犯、共犯（教唆犯、幫
    助犯）關係之毒品由來之人的具體資訊，使調查或偵查犯罪
    之公務員得據以對之發動調查或偵查程序，並因此而確實查
    獲其人、其犯行者。又法院非屬偵查犯罪機關或公務員，故
    不論被告在司法警察（官）調查、檢察官偵查或法院審判中
    供出毒品來源，事實審法院僅須於言詞辯論終結前，調查被
    告之供出行為是否已破獲毒品來源，而符合減免其刑之規定
    ，以資審認；倘無從期待偵查機關在法院辯論終結前因而破
    獲，事實審法院未依聲請或本於職權，就被告所指毒品來源
    自行追查其他正犯或共犯，仍不能即指有應於審判期日調查
    之證據而未予調查之違法（最高法院109年度台上字第5788
    號判決參照）。被告雖於偵查中供述其毒品來源為林聖傑，
    然因被告係搭乘林聖傑所駕車輛至約定地點交易，待佯裝為
    買家之員警與被告交易完畢後，員警隨即表明身分，除當場
    扣押被告所交付之如附表一編號1所示毒咖啡包外，亦隨即
    在林聖傑所駕駛之車輛上，查扣如附表二編號1所示同款之
    毒咖啡包38包，堪認員警由現場跡證，已足以合理懷疑林聖
    傑與被告之毒品來源有關，尚難認係因被告供出毒品來源之
    具體事證而查獲林聖傑。又被告於110年1月19日警詢時陳稱
    略以：林聖傑之毒品來源係一名綽號叫「19」、「阿極」之
    男子，但我不知道該男子之真實姓名、年籍資料、聯絡方式
    、通訊軟體帳號、交通工具資訊等語（見少連偵38卷第51頁
    ），是被告於為警查獲本件販賣毒品未遂犯行時，並未於第
    一時間供出林聖傑毒品上手之詳細資料俾利警方查緝。再經
    本院依辯護人之聲請，函詢桃園市政府警察局大園分局有無
    因被告供述而查獲上手，經該分局函覆以：「被告所供出毒
    品來源為綽號阿極之男子真實身分為賴慎閔，本分局將另案
    函請臺灣臺中地方檢察署偵辦」，並檢附被告與林聖傑於11
    0年3月24日製作之警詢筆錄、指認犯罪嫌疑人紀錄表、員警
    職務報告，有該分局111年4月1日園警分刑字第111001661號
    函暨附件在卷可稽（見本院卷第111頁至第136頁）。細繹前
    揭員警職務報告及警詢筆錄可知，員警之所以掌握林聖傑之
    上手為賴慎閔，係因林聖傑先供稱所販賣予被告之毒咖啡包
    ，是於110年1月18日晚間8時46分許，在臺中市大雅區向真
    實姓名年籍不詳之網友所購買，而被告供稱社群軟體IG帳號
    「bear.824」、暱稱「阿極」者，即為林聖傑所稱網友使用
    之帳號，該主頁有網友自拍照片，經員警以警政系統「影像
    特徵比對」進行面部辨識，查出該網友即為賴慎閔，方通知
    被告與林聖傑於110年3月24日製作調查筆錄，被告與林聖傑
    均指認賴慎閔即為本案毒品上手；然該員警職務報告同時亦
    載明林聖傑與賴慎閔購買本案毒咖啡包之微信對話紀錄擷圖
    ，均為語音通話，尚難得知內容是否為商談購買毒品，且被
    告與林聖傑均無法提供與賴慎閔交易毒品之地點，無從調閱
    相關監視器影像，又賴慎閔經該分局合法通知並未到場製作
    筆錄等情。由此可知，就賴慎閔是否有涉嫌販賣本案之毒咖
    啡包予林聖傑，再由林聖傑轉賣予被告部分，僅有被告與林
    聖傑之供述，而賴慎閔目前因案經臺中地檢署與彰化地檢署
    通緝中，有賴慎閔之臺灣高等法院前案案件異動查證作業附
    卷可稽（見本院卷第147頁至第148頁），無從得知賴慎閔就
    此係坦承或否認，則關於賴慎閔有無販賣本案毒咖啡包予林
    聖傑，目前證據資料僅有被告與林聖傑之供述，別無其他積
    極證據以明之；況再經本院函詢臺中地檢署承辦檢察官，關
    於本件有無因被告供出毒品來源，因而查獲其他正犯或共犯
    之情形，據覆稱：未因被告之供述而查獲毒品上手，另電詢
    大園分局確認「阿極」部分並未報請該署偵辦等語，有該署
    111年4月26日中檢謀始110少連偵38字第1119044530號函暨
    附件存卷可參（見本院卷第141頁、第143頁），可認就賴慎
    閔此部分販賣毒咖啡包犯嫌，僅止於製作購毒者筆錄階段，
    根本未移送臺中地檢署偵查，難認有因被告之供述而確實查
    獲賴慎閔販賣毒品犯行，衡諸上開最高法院判決意旨，足認
    本案迄未因被告之供述，確實查獲其他正犯或共犯，自無從
    依毒品危害防制條例第17條第1項規定予以減免其刑。
(五)按刑法第59條固規定：「犯罪之情狀顯可憫恕，認科以最低
    度刑仍嫌過重者，得酌量減輕其刑。」惟刑法第59條之酌量
    減輕其刑，必於犯罪之情狀，在客觀上足以引起一般同情，
    認為即予宣告法定最低度刑期，猶嫌過重者，始有其適用，
    至於被告自身有無施用毒品、是否初犯與毒品有關之罪、犯
    罪之動機、情節及犯罪後之態度等情，均僅可作為在法定刑
    內之科刑標準，不得據為刑法第59條所定酌量減輕其刑之理
    由；且如別有法定加重、減輕之事由，應先依法定加重、減
    輕事由先加後減後，猶嫌過重時，始得為之；若有二種以上
    法定減輕事由，仍應先依法定減輕事由予以減輕、遞減其刑
    後，猶嫌過重時，始得再依刑法第59條規定酌減其刑（最高
    法院88年度台上字第1862號刑事判決意旨參照）。本院酌以
　　施用第三級毒品4-甲基甲基卡西酮將危害人體呼吸系統、心
    臟血管、神經系統、肌肉骨骼系統，或引起幻覺、妄想、興
    奮、暴力等精神症狀。倘若施用混合二種以上之毒品，因混
    合毒品成分複雜，施用後所造成之危險性及致死率均高於施
    用單一種類者，此為本院辦理刑事審判工作所已知。是以，
    販賣第三級毒品、第四級毒品而混合二種以上之毒品行為，
    不僅直接戕害購毒者身心健康，對施用毒品者之家庭帶來負
    面影響，並有滋生其他犯罪之可能，對社會所生危害程度非
    輕。另考量本案被告係透過使用者數量甚多之通訊軟體抖音
　　散布暗示販賣毒品廣告，並駕車外送毒品，可接觸之客源更
    多，加速毒品廣泛流竄，惡性匪淺，倘遽予憫恕而依刑法第
    59條規定減輕其刑，除對其個人難收改過遷善之效，無法達
    到刑罰特別預防之目的外，亦易使其他販毒者心生投機、甘
    冒風險繼續販毒，無法達到刑罰一般預防之目的，甚且架空
    法定刑度而違反立法本旨。又被告所犯上開販賣第三級、第
    四級毒品而混合二種以上之毒品未遂罪部分，於依前揭理由
    欄參、三、㈠至㈢所示法律規定而為適用後，在其法定範圍內
    予以量刑，實難認有何情輕法重之處，客觀上亦未足引起一
    般同情，洵無適用刑法第59條規定酌減其刑之餘地，併此說
    明。
四、沒收部分：
(一)按違禁物，不問屬於犯罪行為人與否，沒收之，刑法第38條
    第1項定有明文。經查，扣案如附表一編號1所示之物，經送
    驗檢出含有第三、四級毒品成分（毒品成分詳如附表一編號
    1備註欄所示），有內政部警政署刑事警察局110年3月4日刑
    鑑字第0000000000號鑑定書附卷可稽（見少連偵38卷第379
    頁至第380頁），且為被告本案販賣未遂之毒品，業據被告
    供述明確（見原審卷第252頁），核屬違禁物，應依刑法第3
    8條第1項規定宣告沒收。至上開物品及其包裝容器均難與其
    內含之毒品成分析離，亦無析離之實益與必要，應視同違禁
    物，併予宣告沒收。至送驗耗損部分之毒咖啡包內容物，因
    已滅失，爰不另宣告沒收，附此敘明。　　　　
(二)按犯第4條至第9條、第12條、第13條或第14條第1項、第2項
    之罪者，其供犯罪所用之物，不問屬於犯罪行為人與否，均
    沒收之，毒品危害防制條例第19條第1項定有明文。經查，
    扣案如附表一編號3所示之物，為被告與佯裝為買家之員警
    聯繫交易所用之物，業據被告供述明確（見原審卷第252頁
    ），是上開物品應依前揭規定，於被告犯罪主文項宣告沒收
    。　　
(三)至扣案如附表一編號2所示之物，因本案為員警佯裝買家交
    易而屬販賣毒品未遂，並無沒收犯罪所得之問題，且該筆購
    毒價金業據警方領回，爰不予宣告沒收。另扣案如附表二所
    示之物，則在同案被告林聖傑部分予以處理，附此敘明。
肆、駁回上訴維持原判決之理由：
一、原審認被告罪證明確，適用毒品危害防制條例第4條第3項、
    第4項、第6項、第9條第3項、第17條第2項、第19條第1項，
    刑法第11條、第25條第2項、第38條第1項等規定，審酌被告
    不思守法自制，不知循正當途徑獲取所需，為賺取不法利益
    ，竟鋌而走險欲販賣毒咖啡包予他人施用，且其販賣之毒咖
    啡包，多以年輕族群為主要販賣對象，嚴重影響我國未來之
    生產力及競爭力，且足使施用者因施用毒品而散盡家財、連
    累家人，或為購買毒品而衍生其他犯罪，危害社會治安及國
    民健康甚鉅，殊值非難；復考量被告本案販賣數量尚非甚鉅
    ，其情節與一般大盤、中盤毒梟有間，再參以其犯後坦承犯
    行，態度尚可，兼衡其學經歷、家庭生活經濟情況等一切情
    狀，量處有期徒刑2年，且敘明本案沒收與不諭知沒收部分
    。原審顯已詳細說明其所憑之依據及理由，核其認事用法均
    無違誤，量刑亦屬妥適，應予維持。
二、被告及辯護人上訴意旨略以：被告於警詢時即已供出林聖傑
    之上手為賴慎閔，比對被告與林聖傑之警詢筆錄可知，被告
    供出賴慎閔之時序上較林聖傑為早，且警方亦因被告之供述
    而查獲賴慎閔，被告應有毒品危害防制條例第17條第1項之
    適用；另原審量刑過重，請從輕量刑，給予被告自新機會等
    語。
三、按刑事審判旨在實現刑罰權之分配的正義，故法院對有罪被
    告之科刑，應符合罪刑相當之原則，使輕重得宜，罰當其罪
    ，以契合社會之法律感情，此所以刑法第57條明定科刑時應
    審酌一切情狀，尤應注意該條所列10款事項以為科刑輕重之
    標準，俾使法院就個案之量刑，能斟酌至當。而量刑輕重係
    屬事實審法院得依職權自由裁量之事項，苟已斟酌刑法第57
    條各款所列情狀而未逾越法定刑度，不得遽指為違法（最高
    法院72年度台上字第6696號判例要旨參照）。本件被告並無
    毒品危害防制條例第17條第1項之適用等情，業經本院論述
    如前，是被告與辯護人此部分上訴意旨，難認有據；又原判
    決理由已具體斟酌注意適用刑法第57條之規定，就量刑刑度
    詳為審酌，未逾越法定刑度，復未濫用自由裁量之權限，且
    無輕重失衡之情形，是被告及辯護人上訴主張原判決量刑過
    重，係對原判決量刑職權之適法行使任意指摘，尚屬無據。
    綜上，被告上訴核無理由，應予駁回。　　　
據上論斷，應依刑事訴訟法第368條，判決如主文。
本案經檢察官王宜璇提起公訴，檢察官乙○○到庭執行職務。
中　　華　　民　　國　　111 　年　　6 　　月　　21　　日
            刑事第六庭　  審判長法　官　張  靜  琪
                                法　官　鍾  貴  堯
                                法　官　劉  柏  駿
以上正本證明與原本無異。
如不服本判決應於收受送達後二十日內向本院提出上訴書狀，其
未敘述上訴之理由者並得於提起上訴後二十日內向本院補提理由
書（均須按他造當事人之人數附繕本）「切勿逕送上級法院」。
因疫情而遲誤不變期間，得向法院聲請回復原狀。

                                書記官  林  巧  玲 

中　　華　　民　　國　　111 　年　　6 　　月　　21　　日
附錄本案論罪科刑法條：
毒品危害防制條例第4條
製造、運輸、販賣第一級毒品者，處死刑或無期徒刑；處無期徒
刑者，得併科新臺幣3千萬元以下罰金。
製造、運輸、販賣第二級毒品者，處無期徒刑或10年以上有期徒
刑，得併科新臺幣1千5百萬元以下罰金。
製造、運輸、販賣第三級毒品者，處7年以上有期徒刑，得併科
新臺幣1千萬元以下罰金。
製造、運輸、販賣第四級毒品者，處5年以上12年以下有期徒刑
，得併科新臺幣5百萬元以下罰金。
製造、運輸、販賣專供製造或施用毒品之器具者，處1年以上7年
以下有期徒刑，得併科新臺幣1百50萬元以下罰金。
前五項之未遂犯罰之。

毒品危害防制條例第9條
成年人對未成年人販賣毒品或犯前三條之罪者，依各該條項規定
加重其刑至二分之一。
明知為懷胎婦女而對之販賣毒品或犯前三條之罪者，亦同。
犯前五條之罪而混合二種以上之毒品者，適用其中最高級別毒品
之法定刑，並加重其刑至二分之一。

【附表一】：桃園市政府警察局大園分局110年1月18日扣押物品
            目錄表（少連偵38卷第69頁、原審卷第133頁）
編號 品名 數量 所有人 扣押處所 備註 1 系爭毒咖啡包 (包裝為日文膠原蛋白字樣) 12包 甲○○ 臺中市○區○○路0段00號前 內政部警政署刑事警察局110年3月4日刑鑑字第0000000000號鑑定書鑑定結果（少連偵38 卷第379頁至第380頁）： ㈠送驗證物：現場編號GD110-018，毒品咖啡包，12包，另分別予以編號A1至A12。 ㈡編號A1至A12：經檢視均為白/紫紅色包裝，外觀型態均相似。   1.驗前總毛重78.68公克（包裝總重約16.44公克），驗前總淨重約62.24公克。   2.隨機抽取編號A6鑑定：經檢視內含淡黃色粉末。     ⑴淨重4.99公克，取0.97公克鑑定用罄，餘4.02公克。     ⑵檢出第三級毒品「4-甲基甲基卡西酮」、微量「硝甲西泮」、微量第四級毒品「硝西泮」。    ⑶測得「4-甲基甲基卡西酮」純度約3％。   3.依據抽測純度值，推估編號A1至A12均含「4-甲基甲基卡西酮」之驗前總純質淨重約1.86公克。 2 新臺幣 6000元   業據警方領回。 3 iPhone7 Plus手機 (門號0000-000000) 1支   無 
【附表二】：桃園市政府警察局大園分局110年1月18日扣押物品
           目錄表（少連偵38卷第131頁、原審卷第141頁）
編號 品名 數量 所有人 扣押處所 備註 1 系爭毒咖啡包 (包裝為日文膠原蛋白字樣) 38包 林聖傑 臺中市○區○○路0 段00號前 於同案被告林聖傑部分另行處理 2 新臺幣 3000元    3 iPhone XR 手機門號0000-000000號